臺灣高等法院高雄分院刑事判決　　　　　　　　　　九十三年度上易字第六四號
　　上　訴　人　臺灣高雄地方法院檢察署檢察官
　　被　　　告　甲○○
右上訴人因被告違反毒品危害防制條例案件，不服臺灣高雄地方法院九十三年度易字
第七二四號中華民國九十三年八月二十日第一審判決（起訴案號：臺灣高雄地方法院
檢察署九十三年度毒偵字第一七一九號），提起上訴（移送併辦案號：同檢察署九十
三年度毒偵字第五０五九號、一九七八號、第一七六八號），本院判決如左：
    主  文
原判決撤銷。
甲○○連續施用第二級毒品，累犯，處有期徒刑壹年。
扣案之ＭＤＭＡ玖拾捌點伍顆、安非他命貳點肆公克，均沒收銷燬之；安非他命吸食
器壹組沒收。
    事  實
一、甲○○前因施用第二級毒品案件，經送觀察勒戒後，認無繼續施用毒品之傾向，
    由臺灣屏東地方法院檢察署檢察官於民國（下同）八十九年二月十五日以八十九
    年度毒偵字第一七三號不起訴處分確定。嗣又因施用第二級毒品案件，經同署檢
    察官先後聲請台灣屏東地方法院裁定送觀察、勒戒及強制戒治，並聲請簡易判決
    處刑，經臺灣屏東地方法院以八十九年度潮簡字第六二七號判決科處有期徒刑六
    月，於九十年五月二日確定，經與另案所犯竊盜、搶奪等罪所判處有期徒刑十月
    定應執行刑為一年二月後，於九十一年八月九日假釋期滿執行完畢。詎甲○○仍
    不知警惕，復基於施用第二級毒品之概括犯意，先後於九十三年三月二十九日凌
    晨零時許及同年四月二日十九時許，在屏東縣枋山鄉○○村○○路一二五號住處
    ，連續施用俗稱搖頭丸之第二級毒品ＭＤＭＡ各一次，於九十三年四月三日凌晨
    二時十五分許，甲○○騎乘機車行經高雄市○○區○○路與鼎金後路路口時，為
    警當場查獲，並在甲○○所穿褲子之左口袋內扣得第二級毒品ＭＤＭＡ八顆（其
    中半顆經送驗耗損而滅失）。經警移送檢察官偵查，經檢察官諭令限制住居後，
    因毒癮未能戒除，復承前揭施用第二級毒品之概括犯意，不定時在高雄市三民區
    ○○○路一０九之十五號六樓之四房間內施用第二級毒品安非他命，迄於九十三
    年八月十四日二十一時許，因前此施用ＭＤＭＡ案件遭台灣高雄地方法院通緝後
    ，為警在上開大豐一路緝獲，並扣得第二級毒品安非他命一公克、ＭＤＭＡ九十
    一顆，台灣高雄地方法院審結後，於九十三年八月二十日諭令准予具保停止羈押
    ，甲○○於具保停止羈押後，復承前開施用第二級毒品安非他命之犯意，不定時
    在其上開大豐路住處內施用第二級毒品安非他命，迄於九十三年九月十四日止，
    嗣於同日下午二時二十分許，警方經甲○○之同意，進入上址搜索時，復扣得安
    非他命一、四公克及甲○○所有供吸食安非他命所用之吸食器一組。
二、案經高雄市政府警察局刑警大隊報告台灣高雄地方法院檢察署檢察官偵查起訴暨
    屏東縣警察局、屏東縣警察局枋寮分局分別移送檢察官偵查後移送本院併案審理
    。
    理  由
一、訊據被告甲○○（下稱被告）對於右揭連續施用第二級毒品ＭＤＭＡ、安非他命
    為警查獲並扣得ＭＤＭＡ、安非他命、吸食器等事實，均坦承不諱，且被告先後
    三次為警查獲時所採集尿液經送驗結果，一次呈ＭＤＭＡ陽性反應，二次呈安非
    他命陽性反應，有高雄市立凱旋醫院煙毒尿液檢驗成績書一紙、屏東縣衛生局煙
    毒及麻醉藥品類委託檢驗結果通知書二紙在卷可憑（見本院上易卷第三十頁、九
    十三年度毒偵字第五０五九號卷第十一頁、九十三年度毒偵字第一七一九號卷第
    十七頁）；此外，復有被告所有供施用安非他命所用之吸食器一組及第二級毒品
    ＭＤＭＡ七、五顆、九十一顆（其中半顆因鑑驗耗損已不存在）、安非他命二、
    四公克扣案可資佐證，上開扣案錠劑及晶體經鑑定結果確係ＭＤＭＡ及安非他命
    之事實，除經被告自承在卷外，亦有檢驗報告表在卷可憑（見原審卷第二十七頁
    、枋警刑字第九三０００００一八六七號卷十二頁）。再者，被告曾因施用毒品
    先後經裁定送觀察勒戒、強制戒治及經檢察官處分不起訴等事實，亦有台灣高等
    法院被告全國前案紀錄表一份在卷可憑，被告之自白顯與事實相符，事證明確，
    其施用第二級毒品之犯行，應堪認定。
二、查ＭＤＭＡ、安非他命係毒品危害防制條例第二條第二項第二款所列附表八二、
    八三所示之第二級毒品。核被告施用上開毒品所為，係犯毒品危害防制條例第十
    條第二項之施用第二級毒品罪。被告先後多次施用毒品ＭＤＭＡ、安非他命之犯
    行，時間緊接，方法相同，所施用者雖有ＭＤＭＡ及安非他命之別，惟均係第二
    級毒品，亦即所觸犯者均係構成要件相同罪名之罪，顯係基於概括犯意反覆為之
    ，應依連續犯規定論以一罪；被告連續持有第二級毒品ＭＤＭＡ、安非他命後進
    而施用，其連續持有之低度行為應為連續施用之高度行為所吸收，不另論罪。公
    訴人雖未就被告九十三年四月三日起迄於同年九月十四日止施用第二級毒品之犯
    行提起公訴，惟既經移送併辦，且與已起訴部分有連續犯之裁判上一罪關係，本
    院自應併予審理。再者，被告因施用毒品罪，台灣屏東地方法院以八十九年度潮
    簡字第六二七號判決科處有期徒刑六月，於九十年五月二日確定，經與另案所犯
    竊盜、搶奪等罪所判處有期徒刑十月定應執行刑為一年二月後，於九十一年八月
    九日假釋期滿執行完畢之事實，有台灣高等法院被告全國前案紀錄表在卷可憑，
    其受有期徒刑之執行完畢，五年以內再犯本件有期徒刑以上之施用第二級毒品罪
    ，為累犯，應依刑法第四十七條之規定加重其刑。
三、原審認被告施用毒品之罪證明確，據以論罪科刑，固非無見；惟原判決未及就九
    十三年四月三日起迄於同年九月十四日止之施用第二級毒品犯行併予審理判決，
    尚未有洽，檢察官執此聲明上訴，指摘原判決不當，為有理由，應由本院將原判
    決撤銷改判。爰審酌被告已有多次施用毒品前科，卻仍一再違犯，本應從重量刑
    ，惟念及被告犯後坦承施用毒品之犯行，且所為係戕害自身身體健康，並未危及
    他人等一切情狀，量處如主文第二項所示之刑，以資懲儆。扣案之ＭＤＭＡ共九
    十八點五顆、安非他命二、四公克，均係毒品危害防制條例所管制之毒品，應依
    毒品危害防制條例第十八條第一項前段規定，諭知沒收銷燬之；吸食器具一組係
    被告所有供施用安非他命所用之物，此經被告於警訊中自承在卷，應依刑法第三
    十八條第一項第二款規定併宣告沒收，至因送請鑑驗而耗損之半顆ＭＤＭＡ既已
    不存在，自無庸再宣告沒收，附此敘明。
據上論結，應依刑事訴訟法第三百六十九條第一項前段、第三百六十四條、第二百九
十九條第一項前段，毒品危害防制條例第十條第二項、第十八條第一項前段，刑法第
十一條、第五十六條、第四十七條、第三十八條第一項第二款，判決如主文。
本案經檢察官周章欽到庭執行職務。
中　　　華　　　民　　　國　　九十三　　年　　　十二　　月   　二十二   日
                                臺灣高等法院高雄分院刑事第四庭
                                      審判長法官  蕭權閔
                                            法官  陳吉雄
                                            法官  李嘉興
右正本證明與原本無異。
不得上訴。
　　　　　　　　　　　　　　　　　　　　　書記官  劉博文
中　　　華　　　民　　　國　　九十三　　年　　　十二　　月   　二十二   日
附錄本件判決論罪科刑法條：
毒品危害防制條例第十條
施用第一級毒品者，處六月以上五年以下有期徒刑。
施用第二級毒品者，處三年以下有期徒刑。
